【裁判字號】    89,易緝,297
【裁判日期】    900129
【裁判案由】    竊盜
【裁判全文】
臺灣板橋地方法院刑事判決                        八十九年度易緝字第二九七號
    公  訴  人  臺灣板橋地方法院檢察署檢察官
    被      告  甲○○
右列被告因竊盜案件，經檢察官提起公訴（八十九年度偵緝字第一三六號、八十九年
度偵字第一五０三號），及移送併案審理（台灣士林地方法院檢察署八十九年度偵字
第四五九二號），判決如左：
    主  文
甲○○連續竊盜，處有期徒刑陸月，如易科罰金以參佰元折算壹日。
    事  實
一、甲○○於民國七十三年間因侵占案，經台灣台北地方法院判處有期徒刑三月緩刑
    四年確定，嗣撤銷緩刑而於七十七年三月一日執行完畢，又於七十五年間因偽造
    文書案，經台灣高等法院判處有期徒刑八月確定，嗣於七十六年十二月一日執行
    完畢，又於八十七年間因違反麻醉藥品管理條例案件，經台灣台北地方法院判處
    有期徒刑五月確定，嗣於八十九年五月三日執行完畢，竟不知悔改，復基於意圖
    為自己不法所有之概括犯意，先於八十八年十二月十九日凌晨三時許，前往台北
    市○○路○段一四七之二號丙○○經營之大發汽車商行，佯向丙○○租車，趁丙○○暫時如廁之際，隨手竊取桌上之車鑰匙，隨即至商行外，以鑰匙竊取丙○○
    所有停放該處之車號ＣＯ─四九二七號自用小貨車，得手後供己使用，直至九十
    年一月二日八時許，因該輛自用小貨車停放在台北縣新莊市○○路某處車庫前，
    經車庫所有人依自用小貨車身之噴漆電話號碼，打電話通知丙○○後，由丙○○
    前往取回。甲○○復基於同一概括犯意，與李克毅及姜禮華（該二人均已審結）
    為共同之犯意聯絡，於八十九年一月九日下午三時三十分許，由李克毅駕駛ＤＫ
    ─一七０二號自用小貨車搭載其餘二人，共同前往台北縣林口鄉湖南村頭湖九十
    三之六號前，由姜禮華與甲○○徒手竊取乙○○所有而已拆卸之白鐵、廢鐵、深
    水馬達、角形鐵等廢五金約三十公斤，得手後將之放置在該自用小客車上，擬駕
    車離開時，為乙○○發覺而報警當場查獲。
二、案經台北縣警察局新莊分局報請台灣板橋地方法院檢察署檢察官偵查起訴，及台
    北市政府警察局南港分局報請台灣士林地方法院檢察署檢察官移送本院併案審理
    。
    理  由
一、訊據被告甲○○坦承竊取右揭廢五金之事實，惟矢口否認有竊取右揭自用小貨車
    之犯行，辯稱：伊於八十九年十二月十九日向丙○○表示要租車一天，一天租金
    一千五百元，伊先給付一千元，伊租車後仍繼續使用車輛達二十餘天，但未去繳
    納租金，伊並非竊盜云云。經查，（一）被告甲○○竊取右揭廢五金之事實，業
    據被告甲○○於警訊及偵查及本院審理中坦承不諱，核與同案被告姜禮華、李克
    毅於警訊偵查中所述情形相符。又被害人乙○○於警訊中指訴：伊在屋前堆放一
    批廢五金及深水馬達，之前曾遭不詳人竊取多次，今日伊及時發現被告三人正在
    現場竊取搬運至自用小貨車上，伊趕緊報警處理始未損失等語，並有乙○○出具
    之贓物認領保管單一紙在卷可稽。（二）被告甲○○竊取右揭自用小客車之事實
    ，業據告訴人丙○○於警訊及本院審理時指訴：被告甲○○於八十九年十二月十
    九日凌晨三時許來店表示要租車，但尚未給付任何租金，僅填寫客戶資料，伊將
    資料輸入電腦後，伊於等待電腦列印資料時，伊先去如廁，待如廁完畢後，發現
    被告已離去，伊誤以為被告不想租車而離去，伊就回房間睡覺，直至翌日，伊始
    發現桌上的鑰匙及門外的車輛均不見，始知被告竊取鑰匙及車輛，伊當時忙碌而
    遲於同月二十三日始去報警，後來有人於八十九年一月二日依車身噴漆之電話號
    碼，打電話向伊說該車擋住他的車庫，伊趕緊去將車輛駛回等語，此外並有台北
    市政府警察局協尋證明影本一份在卷可稽。依社會常情，被告甲○○當時若確實
    有向丙○○租用車輛，應付足租金始有可能取得車輛租用權，且被告甲○○若欲
    繼續租用二十餘日，亦應與丙○○連絡並給付租金，然被告甲○○未依此而行，
    不僅未給付租金，且使用車輛達二十餘日而未與丙○○連絡，顯與常情有異。是
    以被告所辯並不足取。本件事證明確，被告犯行堪以認定。
二、核被告甲○○所為，先後犯刑法第三百二十條第一項竊盜罪之既遂。被告甲○○
    就第二次犯行部分，與被告李克毅、姜禮華間有犯意聯絡與行為分擔，為共同正
    犯。被告甲○○先後二次竊盜犯行，時間緊接，所犯又係構成要件相同之罪名，
    顯係基於概括犯意為之，應依連續犯規定，論以一竊盜既遂罪，並加重其刑。爰
    審酌被告甲○○之品行，及其犯罪動機、目的、手段，生活狀況、智識程度、犯
    罪所生之損害、犯罪次數，及犯罪後態度等一切情狀，量處如主文所示之刑，並
    諭知易科罰金之折算標準。
三、又被告右揭竊取自用小貨車之犯行部分，雖未據公訴人起訴，但因與已起訴部分
    ，屬於裁判上一罪，為本件起訴效力所及，依審判不可分之原則，本院自得併予
    審理。
據上論斷，應依刑事訴訟法第二百九十九條第一項前段、刑法第三百二十條第一項、
第二十八條、第五十六條、修正後第四十一條第一項、罰金罰鍰提高標準條例第一條
前段、第二條，判決如主文。
本案經檢察官洪家原到庭執行職務。
中      華      民      國    九十      年      一      月    二十九    日
                                     臺灣板橋地方法院刑事第二庭
                                         法  官  黃  惠  瑛
右正本證明與原本無異。
如不服本判決，應於判決送達後十日內，向本院提出上訴狀。
                                         書記官  張  志  華
中      華      民      國    九十      年      一      月     三十     日
附錄本案論罪科刑法條全文：
刑法第三百二十條
意圖為自己或第三人不法之所有，而竊取他人之動產者，為竊盜罪，處五年以下有期
徒刑、拘役或五百元以下罰金。
意圖為自己或第三人不法利益，而竊佔他人之不動產者，依前項之規定處斷。
前二項之未遂犯罰之。


司法院資訊處製作；財團法人民間司法改革基金會備份。
